臺灣臺北地方法院刑事裁定　
111年度聲字第1536號
聲明異議人
即  受刑人  陳東鵬


上列聲明異議人即受刑人因違反懲治盜匪條例案件，對於臺灣新
北地方檢察署檢察官之執行指揮命令（99年度執助寅字第3546號
）聲明異議，本院裁定如下：
    主  文
聲明異議駁回。
    理  由
一、聲明異議意旨略以:聲明異議人即受刑人因假釋期間犯傷害
    罪經判刑5月確定，於民國99年9月1日入監執行殘刑20年，
    聲明異議人為舊法時期遭判處無期徒刑，執行滿10年呈報假
    釋，保護管束10年。檢察官以86年新法執行撤銷假釋之殘刑
    20年計算刑期，明顯牴觸憲法之相關法條，為此聲明異議等
    語。
二、按受刑人或其法定代理人或配偶以檢察官執行之指揮為不當
    者，得向諭知該裁判之法院聲明異議；法院應就疑義或異議
    之聲明裁定之，刑事訴訟法第484條、第486條分別定有明文
    。又第484條所稱「諭知該裁判之法院」，乃指對被告之有
    罪判決，於主文內實際宣示其主刑、從刑之裁判而言（最高
    法院79年台聲字第19號裁定要旨參照）。經查，本件聲明異
    議人係就本院78年度訴字第927號違反懲治盜匪條例案件判
    決所宣示之刑即無期徒刑之執行指揮認有不當而聲明異議，
    依上揭規定及說明，本案即應由本院裁定，合先敘明。
三、經查:
  ㈠聲明異議人於78年間因違反懲治盜匪條例等案件，經本院於7
    8年7月25日以78年度訴字第927號判決判處應執行無期徒刑
    ，褫奪公權終身，聲明異議人不服提起上訴，迭經臺灣高等
    法院及最高法院均判決上訴駁回而確定。聲明異議人就前揭
    案件之刑期自79年1月11日起算，於91年8月13日假釋出監，
    然因於假釋中之95年2月1日犯傷害等案件，經臺灣新北地方
    法院以95年度簡字第1546號判決判處應執行有期徒刑5月確
    定，假釋經撤銷，臺灣板橋地方法院檢察署（已更名為臺灣
    新北地方檢察署，下稱新北地檢署）檢察官於99年9月21日
    核發99年執助寅字第3546號執行指揮書，記載聲明異議人罪
    名及刑期為「懲治盜匪條例」、「無期徒刑」，並於備註欄
    記載「本件適用舊法應執行殘刑20年」等情，經本院依職權
    調閱新北地檢署99年度執助字第3546號執行卷宗核閱無訛，
    並有聲明異議人之前案紀錄表、臺灣新北地方法院95年度簡
    字第1546號判決等在卷可考，首堪認定。
  ㈡按刑法關於假釋之相關規定（刑法第78、79、79條之1，刑法
    施行法第7條之1、第7條之2）雖經多次修正及增訂。然前述
    修正後規定，僅係刑罰執行方法之變更，並非科處犯罪行為
    人刑罰法令之變更，依程序從新之原則，應逕依新法規定適
    用，毋庸依刑法第2條為新舊法之比較，且觀之95年7月1日
    施行之刑法第79條之1第5項規定：「經撤銷假釋執行殘餘刑
    期者，無期徒刑於執行滿25年，有期徒刑於全部執行完畢後
    ，再接續執行他刑，第1項有關合併計算執行期間之規定不
    適用之」、刑法施行法第7條之2第2項規定：「因撤銷假釋
    執行殘餘刑期，其撤銷之原因事實發生在86年11月26日刑法
    修正公布後，94年1月7日刑法修正施行前者，依86年11月26
    日修正公布之刑法第79條之1規定合併計算其殘餘刑期與他
    刑應執行之期間。但其原因事實行為終了或犯罪結果之發生
    在94年1月7日刑法修正施行後者，依94年1月7日修正施行之
    刑法第79條之1規定合併計算其殘餘刑期與他刑應執行之期
    間」。申言之，撤銷假釋與否及撤銷假釋後殘餘刑期之計算
    ，均應以「撤銷假釋原因事實發生之時間」為其適用法律之
    基準（最高法院109年度台抗字第599號裁定意旨參照）。
  ㈢查聲明異議人前揭撤銷假釋之原因事實，係發生在「95年2月
    1日」，即發生在86年11月26日刑法修正公布後，94年1月7
    日修正之刑法施行前（按:94年1月7日修正之刑法係自95年7
    月1日施行），應依86年11月26日修正公布之刑法第79條之1
    規定合併計算其殘餘刑期與他刑應執行之期間。而依86年11
    月26日修正公布之刑法第79條之1第5項規定：「經撤銷假釋
    執行殘餘刑期者，無期徒刑於執行滿20年，有期徒刑於全部
    執行完畢後，再接續執行他刑，第1項有關合併計算執行期
    間之規定不適用之」。準此，上開執行指揮書記載「本件適
    用舊法應執行殘刑20年」等語，於法並無不合，聲明異議人
    主張撤銷假釋執行殘刑應依86年11月26日修正前之舊法計算
    ，並非有據，其聲明異議即無理由，應予駁回。
四、據上論斷，應依刑事訴訟法第486條，裁定如主文。
中　　華　　民　　國　　111 　年　　10　　月　　31　　日
　　　　　　　　　刑事第五庭    法　官　卓育璇
以上正本證明與原本無異。
如不服本裁定，應於裁定送達後5日內向本院提出抗告狀。因疫
情而遲誤不變期間，得向法院聲請回復原狀。
　　　　　　　　　　　　　　　　書記官　鄭淑丰
中　　華　　民　　國　　111 　年　　10　　月　　31　　日